臺灣高雄地方法院民事裁定
110年度消債職聲免字第135號
聲　請　人　盧念彤（原名：盧琬萱）
　　　　　　　　　　00000000000000000000000000000000000
0000000000000000000000000000000000000000000000000000000
00000000000000000000000000000000000000000000000000
代　理　人　吳龍建律師
相對人即債　臺灣土地銀行股份有限公司
權人　　　　　　　　000000000000000000000000000000000000
法定代理人　謝娟娟　00000000
代　理　人　陳建豊　000000000000000000000000000000000000
相對人即債　國泰世華商業銀行股份有限公司
權人　　　　　　　　000000000000000000000000000000000000
法定代理人　郭明鑑　00000000
代　理　人　黃怡玲　000000000000000000000000000000000000
相對人即債　中國信託商業銀行股份有限公司
權人　　　　　　　　000000000000000000000000000000000000
0000000000000000000000000000000000000000000000000000000
法定代理人　利明献　00000000
　　　　　　　　　　000000000000000000000000
　　　　　　　　　　00000000000000000000000000000000000
相對人即債　玉山商業銀行股份有限公司
權人　　　　　　　　000000000000000000000000000000000000
00000000000000000000000000000000000000000000000000000000
法定代理人　黃男州　00000000
代　理　人　朱逸君　000000000000000000000000000000000000
相對人即債　花旗(台灣)商業銀行股份有限公司
權人　　　　　　　　000000000000000000000000000000000000
0000000000000000000000000000000000000000000000000000000
法定代理人　莫兆鴻　00000000
代　理　人　陳正欽　00000000000000000000000000000000000
相對人即債　遠東國際商業銀行股份有限公司
權人　　　　　　　　00000000000000000000000000000000000
00000000000000000000000000000000000000000000000000000000
法定代理人　周添財　00000000
　　　　　　　　　　000000000000000000000000
　　　　　　　　　　00000000000000000000000000000000
相對人即債　兆豐國際商業銀行股份有限公司
權人　　　　　　　　00000000000000000000000000000000000
法定代理人　張兆順　00000000
代　理　人　林勵之　0000000000000000000000000000000000
相對人即債　元大商業銀行股份有限公司
權人　　　　　　　　00000000000000000000000000000000000
00000000000000000000000000000000000000000000000000000000
法定代理人　翁 健　　0000000
代　理　人　黃勝豐　0000000000000000000000000000000000
相對人即債　滙豐（台灣）商業銀行股份有限公司
權人　　　　　　　　0000000000000000000000000000000000
法定代理人　麥康裕　00000000
　　　　　　　　　　000000000000000000000000
　　　　　　　　　　000000000000000000000000000
相對人即債　台北富邦商業銀行股份有限公司
權人　　　　　　　　00000000000000000000000000000000000
法定代理人　程耀輝　00000000
　　　　　　　　　　000000000000000000000000
　　　　　　　　　　0000000000000000000000000000000000
相對人即債　安泰商業銀行股份有限公司
權人　　　　　　　　00000000000000000000000000000000000
0000000000000000000000000000000000000000000000000000000
法定代理人　丁予康　00000000
　　　　　　　　　　000000000000000000000000
　　　　　　　　　　000000000000000000000000000000000000
相對人即債　滙誠第一資產管理股份有限公司
權人　　　　　　　　00000000000000000000000000000000000
法定代理人　莊仲沼　00000000
　　　　　　　　　　000000000000000000000000
　　　　　　　　　　00000000000000000000000000000000000
相對人即債　萬榮行銷股份有限公司
權人　　　　　　　　0000000000000000000000000000000000
法定代理人　呂豫文　00000000
　　　　　　　　　　000000000000000000000000
　　　　　　　　　　00000000000000000000000000000000000
相對人即債　富邦資產管理股份有限公司
權人　　　　　　　　0000000000000000000000000000000000
法定代理人　洪主民　00000000
　　　　　　　　　　000000000000000000000000
　　　　　　　　　　00000000
相對人即債　良京實業股份有限公司
權人　　　　　　　　00000000000000000000000000000000000
法定代理人　平川秀一郎
　　　　　　　　　　00000000
　　　　　　　　　　000000000000000000000000
　　　　　　　　　　00000000
相對人即債　新光行銷股份有限公司
權人　　　　　　　　0000000000000000000000000000000000
法定代理人　李明新　00000000
代　理　人　鄭穎聰　00000000
相對人即債　元大國際資產管理股份有限公司
權人　　　　　　　　0000000000000000000000000000000000
0000000000000000000000000000000000000000000000000000000
法定代理人　宋耀明　00000000
代　理　人　戴安妤　00000000000000000000000000000000000
　　　　　　　　　　　　室　　　　
上列聲請人即債務人因消費者債務清理事件聲請免責，本院裁定
如下：
    主  文
聲請人即債務人盧念彤（原名：盧琬萱）應予免責。
    理  由
一、本案基礎事實
　　查聲請人即債務人曾經前置調解不成立，而於民國109年5月
    27日聲請更生，經本院以109年度消債更字第223號裁定自10
    9年10月28日下午4時開更生程序，嗣因聲請人積欠無擔保及
    無優先債權之本金、利息總額達新臺幣（下同）14687936元
    ，而未認可更生方案，遂於110年1月5日轉清算程序，經本
    院以110年度消債清字第7號裁定自110年1月26日下午4時開
    始清算程序，嗣因財產不敷清償相關債務及費用，本院乃於
    110年5月24日以110年度司執消債清字第17號裁定終結清算
    程序確定，而普通債權人未同意免責。
二、本件經本院裁定終結清算程序確定，依消費者債務清理條例
    第132條、第133條、第134條之規定，本院應就聲請人是否
    應予免責（即無前開條例第133條、第134條規定之要件）進
    行審理，茲說明如下：
　㈠消債條例第133條前段
　1.本院裁定開始清算程序後，聲請人之財產及所得
　　⑴聲請人的財產
　　　查聲請人名下無財產，110年6月領取紓困補助30000元，
      未領取其他社會補助、津貼等情，有稅務電子閘門財產所
      得調件明細表、低收入戶/中低收入戶/中低老年人生活津
      貼管理/身障者生活補助/單親家庭子女生活教育補助表、
      勞動部勞工保險局函、高雄市政府都市發展局函、勞動部
      勞動力發展署高屏澎東分署函在卷可資認定（見院卷第8-
      15頁、第57-63頁、第29頁、第37頁）。
　　⑵聲請人之所得
　　　查聲請人主張：我接電腦排版工作為生，108年1月起至11
      0年5月止，每月收入16000元，後來因為疫情影響，自110
      年6月起迄今，每月收入為6000元，生活費不足額以110年
      6月領取的紓困補助支付等語（見院卷第73頁、第80-81頁
      ）。則自110年1月26日開始清算程序起至110年10月20日
      本院調查期日止，以月為單位計算，聲請人所得（電腦排
      版收入、紓困補助）總額為150000元（見院卷第82頁計算
      表）。
　2.本院裁定開始清算程序後，聲請人之支出
　　⑴依衛福部社會司公告110年度高雄市最低生活費為13341元
      ，依消債條例第64條之2第1項、第2項之規定，聲請人、
      受扶養者之最低生活費用應以前開高雄市每月最低生活費
      用金額1.2倍計算即16009元做為計算基準數額。又前開最
      低生活費已包含居住費用（所佔比例24.36%），扣除此部
      分費用後，110年度之最低生活費為12109元。　
　　⑵聲請人主張：我住男友家，無房租、扶養費支出等語（見
      院卷第80-81頁），參酌前開說明，聲請人之最低生活費
      即以前述扣除居住費用後之金額12109元為計算基準，而
      聲請人主張其每月支出金額為11890元，較前開金額為低
      ，應可採納。因此自110年1月26日開始清算程序起至110
      年10月20日本院調查期日止，以月為單位計算，聲請人支
      出最低生活費總額為118900元（見院卷第82頁計算表）。
　3.本院裁定開始清算程序後，聲請人之所得餘額
　　依據上開證據，聲請人前開所得總額扣除個人最低生活費總
    額後，尚有餘額31100元（見院卷第82頁計算表）。
　㈡消債條例第133條後段
　　聲請人於聲請清算前2年期間，可處分所得總額每月16078元
    ，扣除個人必要生活費11890元後，尚有餘額4188元等情為
    聲請人所不爭執（見院卷第80頁），亦為本院109年度消債
    更字第223號裁定認定在案，則聲請人於聲請清算前2年期間
    所得餘額為100512元（計算式：4188×24=100512）；又普通
    債權人於清算程序中受償總額145869元乙節，亦有110年度
    司執消債清字第17號裁定、債權表、金額分配表、分配結果
    彙總表、債權人受償金額彙總表在卷可參（見院卷第2-3頁
    、司執消債清字卷第145-147頁、第182-184頁）。可認聲請
    人於本院裁定開始清算程序後，其所得總額扣除個人最低生
    活費總額後雖仍有餘額，但普通債權人受分配總額顯高於聲
    請清算前2年期間之可處分所得餘額，因此不成立消債條例
    第133條所規定不免責事由。
  ㈢消債條例第134條部分
　1.查聲請人曾於104-107年度出國各1次之紀錄，此有入出境查
    詢表在卷可參（見院卷第7頁），惟衡情前述出國所負債務
    總額，尚難認逾聲請清算時無擔保及無優先權債務（金額15
    066245元；見司執消債清卷第145-147頁)之半數，而生開始
    本件清算之原因。
　2.本院復查無聲請人有消債條例第134條所列其他各款應不免
    責事由，且債權人亦未提出聲請人有何符合消債條例第134
    條各款所規定之事證供本院參酌，故應認聲請人並無消債條
    例第134條所定不免責事由之存在。
三、本件債權人所提其他意見，尚不影響判斷結果或其意見未臻
    明確，爰不逐一論列，併予敘明。
四、據上論結，聲請人既經本院裁定終止清算程序確定，復無消
    債條例第133條、第134條所定應不免責事由存在，揆諸首揭
    說明，自應以裁定免除聲請人之債務，基此，本件聲請人聲
    請免責，自應予准許，爰裁定如主文。　　
中　　華　　民　　國　 110　　年　　11　　月　　22　　日
              　　民事庭　　法　官　賴寶合
上為正本係照原本作成
如不服本裁定，應於裁定送達後10日內，以書狀向本院提出抗告
，並繳納抗告費新臺幣1千元
中　　華　　民　　國　 110　　年　　11　　月　　22　　日
  　                        書記官　胡美儀